Inventaris van het archief van het Directoraat-Generaal Volksgezondheid van het ministerie van Welzijn, Volksgezondheid en Cultuur en haar taakvoorgangers, (1913) 1946-1982 (1989)
Nationaal Archief, Den Haag
- Directie Verzekeringen, Kostenbeleid Gezondheidszorg, 05.
  - Wet- en regelgeving, 05.1.
    - Nationaal, 05.1.1.
      - Ziekenfondswet, 05.1.1.3.
        - Kamervragen inzake de vrijstelling van de verzekeringsplicht van de Ziekenfondswet ingevolge de invaliditeitswet, 1965-1971; 495; 1 omslag
        - Het tot stand komen van de Beschikking tandheelkundige hulp ziekenfondsverzekering van 5 januari 1966, alsmede de MB’s van 31 maart 1966, 31 januari 1967, 28 april 1967, 9 september 1967, 14 december 1967, 29 december 1967, 14 maart 1968, 31 december 1968, 17 december 1969, 10 juni 1970, 23 december 1970 en 15 februari 1971 tot wijziging van deze beschikking, 1965-1971; 496; 1 omslag
        - Het tot stand komen van het Besluit voorrang hebbende regelingen ziekenfondsverzekering van 4 januari 1966 (Stb. 1), alsmede de KB ’s van 10 januari 1968 en 20 april 1972 tot wijziging van dit besluit, 1965-1972; 497; 1 omslag
        - Het tot stand komen van de Beschikking inzake de aanwijzing van een groep militairen en gepensioneerde militairen als verplicht-verzekerden ingevolge de Ziekenfondswet van 18 januari 1966, alsmede de MB's van 3 oktober 1966 en 17 juni 1969 en 23 mei 1977 tot wijziging van deze beschikking, 1965-1977; 498; 1 omslag
        - Het tot stand komen van de Beschikking kunst- en hulpmiddelen ziekenfondsverzekering van 5 januari 1966, alsmede de MB's van 7 juli 1972, 30 september 1975, 27 mei 1977 en 10 december 1979 (Stcrt. 245) tot wijziging van dit besluit, 1965-1979; 499; 1 omslag
        - Het wijzigen van het Aanwijzingsbesluit verplicht verzekerden ziekenfondswet (Stb. 1965, 638), 1965-1979; 500-505; 2 omslagen en 4 pakken
          - KB van 23 november 1977 inzake de uitbreiding met invaliditeitsgepensioneerden krachtens de Algemene burgerlijke pensioenwet 1965-1977, 500
          - KB's van 19 juli 1966, 22 januari 1968, 5 november 1969 en 24 mei 1971 tot wijziging van het Aanwijzingsbesluit verplicht verzekerden Ziekenfondswet 1966-1971, 501
          - KB’s van 30 augustus 1973 en 21 juni 1974 tot wijziging van het Aanwijzingsbesluit verplicht verzekerden Ziekenfondswet 1970-1974, 502
          - KB van 4 juli 1974 inzake de uitbreiding van de verplichte verzekering voor gepensioneerde mijnwerkers 1973-1974, 503; 1 omslag
          - KB van 28 februari 1976 inzake de aanpassing aan de gewijzigde Wet gewetensbezwaren militaire dienst, KB van 31 augustus 1976 (Stb. 474) inzake de aanpassing aan de invoering van de Algemene Arbeidsongeschiktheidswet en het KB van 22 juni 1957 inzake vervroegd uittredenden uit het arbeidsproces in de sector bouwnijverheid 1975-1977, 504
          - KB van 3 maart 1979 (Stb. 126) inzake de opname van een algemene regeling tot aanwijzing van personen die vrijwillig vervroegd uittreden uit het arbeidsproces 1977-1979, 505; 1 omslag
        - Het tot stand komen van het Aanwijzingsbesluit verplicht verzekerden Ziekenfondswet van 22 december 1965, de Beschikking aanwijzing groep uitgezonderd van de verplichte ziekenfondsverzekering en de Beschikking aanwijzing voorrang hebbende regeling ziekenfondsverzekering 1971 van 13 april 1971, alsmede de MB's van 27 december 1971 en 13 april 1972 en 9 juli 1979 tot wijziging van de Beschikking aanwijzing groep uitgezonderd van de verplichte ziekenfondsverzekering, 1965-1979; 506; 1 omslag
          Met hiaten
        - Het informeren van de Commissie voor de verzoekschriften van de Tweede Kamer der Staten-Generaal inzake een aan de commissie gezonden verzoekschrift inzake de premieheffing over vakantiegeld, 1965-1979; 507; 1 omslag
          5.007-0008-01 de Minister onder wie Volksgezondheid ressorteert
        - Het tot stand komen van het MB van 22 december 1965 inzake de aanwijzing van ziekenfondsen voor bepaalde groepen verzekerden, de MB's van 11 juni 1979, 28 mei 1973 en 15 maart 1979 tot wijziging van de Beschikking aanwijzing ziekenfondsen Ziekenfondswet, alsmede het Besluit aanwijzing ziekenfondsen Ziekenfondswet (1980), 1965-1980; 508; 1 omslag
        - Het tot stand komen van de Beschikking beperking niet-klinische specialistische hulp ziekenfondsverzekering van 5 januari 1966 en de Beschikking beperking niet-klinische specialistische psychotherapeutische hulp ziekenfondsverzekering van 2 april 1968, alsmede de MB's van 3 maart 1970, 1 maart 1971, 25 januari 1978 en 28 december 1981 tot wijziging van deze besluiten, 1965-1981; 509; 1 omslag
        - Het tot stand komen en wijzigen van de Beschikking medeverzekering ziekenfondsverzekering van 31 december 1965 (Stb. 254), 1965-1982; 510-511; 2 pakken
          - Beschikking medeverzekering ziekenfondsverzekering van 31 december 1965 (Stb. 254), alsmede de MB's van 6 december 1967, 5 januari 1970, 15 mei 1970, 15 maart 1971, 19 april 1972, 19 november 1973, 17 december 1973, 30 oktober 1974, 3 december 1974, 27 november 1975, 5 november 1976, 20 december 1977, 21 december 1978 en 14 december 1979 tot wijziging van deze beschikking 1965-1979, 510
          - MB's van 11 december 1980, 23 september 1981, 20 oktober 1981 en 29 september 1982 tot wijziging van de Beschikking medeverzekering ziekenfondsverzekering 1980-1982, 511
        - Het voorbereiden van het concept MB inzake de vaststelling van normen voor erkenning van audiologische centra ingevolge de Ziekenfondswet, 1965-1982; 512; 1 omslag
        - Het tot stand komen van het MB van 21 juli 1966 inzake de premiebetaling verplichte ziekenfondsverzekering zeelieden, 513; 1 omslag
        - Het adviseren van de minister-president inzake de wijziging van de Ziekenfondswet betreffende de invoering van een beperkte volksverzekering, 1966-1967; 514-515; 2 pakken
          - 1966, 514
          - 1967, 515
        - Het tot stand komen van de Beschikking sanatoriumverpleging ziekenfondsverpleging van 5 januari 1966, 1966-1968; 516; 1 omslag
        - Het tot stand komen van de Beschikking ziekenvervoer ziekenfondsverzekering van 5 januari 1966 (Stb. 1966, 3), alsmede het MB van 27 februari 1969 tot wijziging van deze beschikking inzake de uitzondering van vervoer dat verband houdt met weekeinde- en vakantieverlof, 1966-1969; 517; 1 omslag
        - Notulen van de vergaderingen van de Commissie ex artikel 49 van de Ziekenfondswet, met bijlagen, 1966-1969; 518-519; 2 omslagen
          - 1966-1967, 518
          - 1968-1969, 519
        - Het tot stand komen van het Besluit verpleging in verpleeginrichtingen ziekenfondsverzekering van 5 januari 1966, met als bijlage stukken betreffende de intrekking van dit besluit, 1966-1969; 520; 1 omslag
        - Het tot stand komen van het de MB's van 21 juli 1966, 13 december 1966, 27 november 1967, 28 december 1967 en 8 december 1968 tot vaststelling van het premiepercentage verplichte ziekenfondsverzekering zeevarenden, 1966-1969; 521; 1 omslag
          5.007-0032-01 de Minister onder wie Volksgezondheid ressorteert
        - Het tot stand komen van het MB van 27 december 1971 tot wijziging van artikel 1 van de Beschikking aanwijzing voorrang hebbende regeling ziekenfondsverzekering 1971, 1966-1972; 522; 1 omslag
        - Advies van de Commissie ex artikel 49 Ziekenfondswet (Commissie van der Ven) inzake het vaststellen van de richtlijnen, door de Landelijke Huisartsenvereniging en de organisaties van ziekenfondsen in acht te nemen bij het sluiten van een overeenkomst met betrekking tot de verstrekking ingevolge de Ziekenfondswet van huisartsenhulp na 31 december 1966, 1966-1978; 523; 1 omslag
          5.007-0124-01 de Commissie ex art. 49 Ziekenfondswet - huisartsovereenkomst
        - Het tot stand komen en wijzigen van het Besluit kraamzorg ziekenfondsverzekering van 5 januari 1966 (Stcrt. 5), 1966-1979; 524-525; 1 pak en 1 omslag
          - Besluit kraamzorg ziekenfondsverzekering van 5 januari 1966, alsmede de MB's van 7 maart 1968 en 30 december 1969 tot wijziging van dit besluit 1966-1970, 524
          - MB's van 1977 tot en met 1979 tot wijzigingen van de bedragen van de kraamzorgvergoedingen van het Besluit kraamzorg ziekenfondsverzekering (Stcrt. 1966, 5) 1971-1979, 525; 1 pak
        - Het voorbereiden van de erkenning van herstellingsoorden ingevolge de Ziekenfondswet, 1966-1981; 526; 1 omslag
        - Het tot stand komen van het Besluit vrijwillige ziekenfondsverzekering zeelieden van 8 augustus 1968, 1967-1968; 527; 1 omslag
        - Het tot stand komen van het Premieheffingsbesluit verplichte ziekenfondsverzekering van 12 februari 1968, 1967-1968; 528; 1 omslag
        - Het tot stand komen van het MB van 10 maart 1967 tot vaststelling van de richtlijnen als bedoeld in artikel 49, eerste lid, van de Ziekenfondswet, 1967-1969; 529; 1 omslag
        - Het mede-opstellen van de Beschikking schoolverlaters van 9 mei 1969, houdende de opname van degene die in de zomer van school komen in de Rijksgroepsregeling werkloze werknemers, 1967-1969; 530; 1 omslag
        - Het adviseren van de minister en de staatssecretaris inzake de te volgen procedure in geval van conflictsituaties ziekenfondsverzekering, 1967-1971; 531; omslag
        - Het tot stand komen van de Beschikking kaak-orthopaedische hulp ziekenfondsverzekering van 14 december 1967, alsmede de MB's van 29 december 1967, 4 maart 1968, 31 december 1968, 17 december 1969, 15 februari 1971, 1 maart 1971, 6 april 1972 en 20 februari 1973 tot wijziging van deze beschikking, 1967-1973; 532; 1 pak
        - Kamervragen inzake tandheelkundige hulp aan ziekenfondsverzekerden, 1967-1973; 533; 1 omslag
          5.133-0010-01 Minister onder wie Volksgezondheid ressorteert
        - Het tot stand komen van het Besluit begripsomschrijving indexcijfer der lonen en prijsindexcijfer van het levensonderhoud van 30 januari 1968 (Stb. 48), alsmede de KB’s van 18 december 1968, 26 februari 1970 en 26 juni 1973 tot wijziging van dit besluit, 1967-1976; 534; 1 omslag
        - Het adviseren van de staatssecretaris inzake de poliklinische en klinische hulp in niet academische ziekenhuizen, 1967-1977; 535; 1 omslag
        - Het tot stand komen van het KB van 22 januari 1970 tot verhoging van het maximum premiedagloon van de verplichte verzekering ingevolge de Ziekenfondswet, 1968-1970; 536; 1 omslag
        - Het tot stand komen van het Besluit paramedische hulp en logopedie ziekenfondsverzekering 1974, 1968-1974; 537; 1 pak
        - Het adviseren van de minister inzake de aanwijzing van groepen verplicht- verzekerden Ziekenfondswet, 1969-1971; 538; 1 omslag
        - Het tot stand komen van het KB van 6 februari 1973 (Stb. 18), houdende de wijziging van het KB van 5 november 1969 (Stb. 517) inzake het wijzigen van het Besluit voortzetting verstrekkingen ziekenfondsverzekeringen, 1969-1973; 539; 1 omslag
        - Het tot stand komen van het Besluit chronisch intermitterende haemodialyse ziekenfondsverzekering van 8 januari 1973, 1969-1973; 540; 1 omslag
        - Het tot stand komen van het Besluit hulpverlening door trombosediensten ziekenfondsverzekering van 8 januari 1973 (Stb. 9), 1969-1973; 541; 1 omslag
        - Het bij MB vaststellen van de premie van de verplichte ziekenfondsverzekering voor zeelieden, 1969-1980; 542-543; 2 omslagen
          - MB's van 18 december 1969, 22 december 1970, 16 december 1971, 27 december 1972, 27 december 1973, 24 december 1974, 12 december 1975, 17 december 1976, 23 december 1977 en 22 december 1978 1969-1978, 542
          - MB's van 27 december 1979, 16 december 1980 en 16 december 1981 1979-1980, 543
        - Het tot stand komen van het Besluit revalidatiedagbehandeling ziekenfondsverzekering van 8 januari 1973, alsmede het MB van 7 oktober 1981 tot wijziging van dit besluit en het MB van 10 maart 1982 tot inwerkingtreding van het Besluit van 7 oktober 1981, 1969-1982; 544; 1 omslag
        - Het tot stand komen van het KB van 13 december 1972 tot aanwijzing van uitkeringen of bestanddelen van uitkeringen, welke niet tot het loon in de zin van artikel 3, lid 4 sub a, van de Ziekenfondswet worden gerekend, 1970-1972; 545; 1 omslag
        - Het tot stand komen van het Besluit voorwaarden gezinsverpleging ziekenfondswet van 8 januari 1973 (Stb. 550), 1970-1973; 546; 1 omslag
        - Het tot stand komen van het Besluit chronisch intermitterende beademing ziekenfondsverzekering van 8 januari 1972, 1970-1973; 547; 1 omslag
        - Het tot stand komen van het KB van 4 juni 1970 (Stb. 309) tot nadere wijziging van de voorwaarden voor opneming en verpleging van krankzinnigen in de Rijks Psychiatrische Inrichtingen te Eindhoven en Grave, 1970-1976; 548; 1 omslag
          5.129-0027-01 minister van Volksgezondheid
        - Correspondentie met de minister van Onderwijs en Wetenschappen inzake de invoering van een ziektekostenverzekering voor studenten, 1970-1979; 549; 1 omslag
        - Het wijzigen van het Verstrekkingenbesluit ziektekostenverzekering, 1970-1982; 550-553; 3 pakken en 1 omslag
          - KB van 18 augustus 1971 (Stb. 549) houdende de wijziging en herplaatsing van het Verstrekkingenbesluit ziekenfondsverzekering met betrekking tot de Ziekenfondswet 1970-1971, 550
          - KB's van 15 augustus 1973 (Stb. 540) en KB 6 februari 1974 (Stb. 41) tot wijziging van het Verstrekkingenbesluit van Ziekenfondsverzekering van 18 augustus 1971 (Stb. 550) 1972-1974, 551
          - KB van 20 juni 1979 (Stb. 446) tot aanpassing van de tekst van het KB van 4 januari 1966 (Stb. 3), houdende de vaststelling van het Verstrekkingenbesluit ziekenfondsverzekering aan de tekst van het Fysiotherapeutenbesluit 1977 (Stb. 1977, 431), alsmede de KB's van 27 maart 1980 (Stb. 137), 28 april 1980 (Stb. 361) en 29 augustus 1980 (Stb. 591) tot wijziging van het Verstrekkingenbesluit ziekenfondsverzekering (Stb. 1971, 550) inzake de invoering van een eigen bijdrage bij opneming en verder verblijf in een ziekenhuis, de wijziging in de bevoegdheid en de titel van de vroedvrouw, de opneming van dagverpleging korter dan 24 uur vanwege een ziekenhuis en de vervanging van het Besluit chronisch intermitterende haemodialyse ziekenfondsverzekering door het Besluit niet-klinische haemodialyse ziekenfondsverzekering 1978-1980, 552
          - KB van 8 juni 1982 (Stb. 535) tot wijziging van het Verstrekkingenbesluit ziekenfondsverzekering van 18 augustus 1971 (Stb. 550) inzake de erkenning van centra voor de verstrekking van tandheelkundige hulp aan ziekenfondsverzekerden met een bijzondere tandheelkundige aandoening onderscheidenlijk aan lichamelijke of geestelijke gehandicapte ziekenfondsverzekerden (tandheelkundige hulp in bijzondere gevallen) 1981-1982, 553; 1 omslag
        - Het tot stand komen van het Besluit psychiatrische dag- of nachtbehandeling ziekenfondsverzekering van 8 januari 1973, 1971-1973; 554; 1 omslag
        - Het bij MB vaststellen van de loongrens en maximum dagloongrens voor de verplichte ziekenfondsverzekering, 1971-1982; 555-556; 2 omslagen
          - MB’s van 31 oktober 1972, 20 december 1973, 10 oktober 1974, 27 oktober 1975, 28 september 1976, 9 december 1977 en 23 oktober 1978 1971-1978, 555
          - MB's van 22 oktober 1979, 19 december 1979, 13 februari 1981 en van 4 december 1981 1980-1982, 556
        - Het bij MB wijzigen van het Besluit tandheelkundige hulp ziekenfondsverzekerden (Stb. 1968, 254), 1972-1979; 557-558; 2 pakken
          - MB's van 24 februari 1972, 6 april 1972, 8 november 1972, 20 februari 1973, 12 december 1973, 27 juni 1974, 8 oktober 1974, 31 december 1974. 30 december 1975 en 29 december 1976 1972-1976, 557
          - MB's van 7 juni 1977, 15 december 1977, 28 november 1978, 21 december 1978, 19 januari 1979 en 12 januari 1979 1977-1979, 558
        - Het tot stand komen van het MB van 10 december 1974 tot wijziging van het Besluit ziekenvervoer ziekenfondsverzekering met inachtneming van artikel 16 van het Verstrekkingenbesluit ziekenfondsverzekering (Stb. 1971, 550), 1973-1974; 559; 1 omslag
        - Het informeren van de Commissie voor Verzoekschriften van de Tweede Kamer der Staten-Generaal inzake een verzoekschrift betreffende de volksverzekering tegen ziektekosten, met bijlagen, 1973-1977; 560; 1 pak
        - Het tot stand komen van het MB van 16 februari 1973 tot voorlopige erkenning van inrichtingen voor psychiatrische dagbehandeling ingevolge artikel 6 van het Besluit psychiatrische dag- of nachtbehandeling ziekenfondsverzekering (Stcrt. 1973, 9), 1973-1978; 561; 1 omslag
        - Het tot stand komen van het MB van 12 december 1973 (Stcrt. 244) tot herziening van het Besluit kaakorthopaedische hulp ziekenfondsverzekering en de wijzigingen van de bijlage behorende bij dit Besluit, 1973-1982; 562; 1 omslag
        - Agenda's en notulen van de vergaderingen van de Werkgroep ten behoeve van de Vaststelling van een Premiesysteem voor de Volksverzekering tegen Ziektekosten, met bijlagen, 1974-1975; 563-565; 3 Pakken
          - 1974, februari - 1975, januari, 563
          - 1975, mei - juni, 564
          - 1975, augustus - september, 565
        - Het tot stand komen en wijzigen van het Besluit normen en algemene voorwaarden voor erkenning van ziekenhuizen van 12 oktober 1977, 1974-1980; 566-567; 1 omslag en 1 pak
          - Besluit normen en algemene voorwaarden voor erkenning van ziekenhuizen van 12 oktober 1977 1974-1980, 566
          - MB van 17 mei 1978 tot wijziging van het Besluit normen en algemene voorwaarden voor erkenning van ziekenhuizen in het Verstrekkingenbesluit ziekenfondsverzekering (Stb. 1966, 3), en het tot stand komen van het MB van 27 juni 1980 tot nadere wijziging hiervan, gelet op de rechtspositie van psychiatrische patiënten in ziekenhuizen 1977-1980, 567; 1 pak
        - Het tot stand komen van het Besluit premiebetaling ziekenfondsverzekering erkende gewetensbezwaarden militaire dienst van 23 mei 1977, 568; 1 omslag
        - Het tot stand komen van het Besluit premiebetaling ziekenfondsverzekering dienstplichtige kostwinners van 23 mei 1977, 569; 1 omslag
        - Het tot stand komen van de MB's van 23 februari 1978 en 8 december 1978 tot vaststelling van de Rijksbijdrage aan de Algemene Kas der verplichte ziekenfondsverzekering, 1977-1978; 570; 1 omslag
        - Het tot stand komen van het KB van 27 juni 1979 tot wijziging van het Premieheffingenbesluit ziekenfondsverzekeringen uitkeringen werkloosheid inzake het duidelijker tot uitdrukking brengen dat voor werkloze zeelieden hetzelfde (lage) premiepercentage voor de verplichte ziekenfondsverzekering geldt als voor de actieve zeelieden en dat deze premie wordt gestort in de afzonderlijk kas ziekenfondsverzekering, 1978-1979; 571; 1 omslag
        - Het tot stand komen van de MB 's van 26 mei 1978 en 16 juli 1982 tot wijziging van het Besluit regelen ter bepaling van het inkomen van een kind voor de beoordeling van het recht op medeverzekering in de ziekenfondsverzekering zoals vastgelegd in de Ziekenfondswet (Stb. 1964, 392), artikel 4a, lid 2, met bijlagen, 1978-1982; 572; 1 omslag
        - Het tot stand komen van de MB’s inzake de aanwijzing van vervroegd (63 en 64 jaar) uit het arbeidsproces getreden personen als verplicht verzekerden ingevolge de Ziekenfondswet, 1977-1982; 573-576; 3 omslagen en 1 pak
          - MB's van 13 juli 1977, 4 oktober 1977, 30 december 1977, 2 mei 1978 en 28 november 1978 1977-1978, 573
          - MB van 19 januari 1979 1978-1979, 574
          - MB van 28 juni 1979 1978-1979, 575
          - MB’s van 7 februari 1980, 2 mei 1980, 1 augustus 1980, 27 november 1980, 2 april 1981, 21 oktober 1981, 4 januari 1982, 16 april 1982 en 24 juni 1982 1979-1982, 576; 1 pak
        - Het informeren van de Voorzitter van de Vaste commissie voor de Volksgezondheid van de Tweede Kamer der Staten-Generaal inzake het treffen van een overgangsregeling voor de Stichting Hertejong te Zevenbergschenhoek, 1979-1980; 577; 1 omslag
        - Het tot stand komen van het KB van 12 november 1980 (Stb. 593) tot wijziging van het Inschrijvingsbesluit ziekenfondsverzekering inzake een stelsel van verplichte aan- en afmelding van verplicht verzekerden door de werkgever, 1979-1980; 578; 1 pak
        - Het informeren van de Voorzitter van de Tweede Kamer der Staten-Generaal inzake de invoering eigen-bijdrageregeling Ziekenfondswet en AWBZ, 1979-1981; 579; 1 pak
        - Het adviseren van de minister inzake de premiereductieregelingen van de Ziekenfondsverzekering, 1979-1981; 580; 1 omslag
        - Het informeren van de Vaste Commissie van de Tweede Kamer der Staten-Generaal betreffende de reacties tegen de plannen om de ziekenfondspremie voor parttime werkenden (in gezinsverzorging) te verhogen, 1979-1981; 581; 1 omslag
        - Het tot stand komen van het Besluit niet-klinische haemodialyse ziekenfondsverzekering van 27 november 1980, 582; 1 omslag
        - Het adviseren van de minister inzake de uitbreiding van de reductieregeling vrijwillige ziekenfondsverzekering, 1980-1981; 583; 1 omslag
        - Het informeren van de Vaste Commissie voor Volksgezondheid van de Tweede Kamer der Staten-Generaal inzake de evaluatie van de maatregelen tot beperking van het aantal fysiotherapeutische applicaties dat voor rekening van de ziekenfondsverzekering komt, de tweede en derde rapportage van de evaluatiecommissie fysiotherapie en de uitvoering van de in 1980 ingevoerde maatregelen met betrekking tot de controle op indicatie-instellingen, 1980-1982; 584; 1 pak
        - Het adviseren van de minister inzake de premievaststelling verplichte verzekering uitvoering Ziekenfondswet, 1980-1982; 585; 1 pak
        - Het in- en samenstellen van de Werkgroep Financiering Jeugdtandzorg, met als bijlage het eindrapport van de werkgroep, 1980-1982; 586; 1 pak
        - Het tot stand komen van de MB’s van 6 november 1981 en 9 februari 1982 inzake de premievaststelling voor de vrijwillige ziekenfondsverzekering van in andere EEG-lidstaten wonende personen, alsmede de MB’s van 21 oktober 1981 en 9 februari 1982 inzake de premievaststelling voor de vrijwillige ziekenfondsverzekering van in Joegoslavië wonende personen, 1980-1982; 587; 1 omslag
        - Het tot stand komen van het Besluit tot wijziging van de Beschikking verloskundige hulp ziekenfondsverzekering van 19 augustus 1980, 588; 1 omslag
        - Agenda's en notulen van de vergaderingen van de Stuurgroep Stelselwijziging Ziektekostenverzekeringen, met bijlagen, 1981-1982; 589; 1 pak
        - Het tot stand komen van het MB van 6 mei 1982 tot erkenning van het Juliana Kinderziekenhuis te 's-Gravenhage als ziekenhuis in de zin van het Besluit ziekenhuisverpleging ziekenfondsverzekering, 590; 1 omslag
        - Het tot stand komen van het MB van 15 september 1982 (Stb. 132) tot nadere detaillering van de erkenningsbeschikking ziekenhuizen, 591; 1 omslag
        - Het tot stand komen en wijzigen van het Besluit farmaceutische hulp ziekenfondsverzekering, 1982; 592-593; 2 omslagen
          - Besluit farmaceutische hulp ziekenfondsverzekering van 22 juli en 26 augustus 1982 1982, 592
          - MB's van 17 september en 14 oktober 1982 tot wijziging van het Besluit farmaceutische hulp ziekenfondsverzekering 1982, 593
      - Algemene Wet Bijzondere Ziektekosten (AWBZ), 05.1.1.4.
        - Het tot stand komen van de Algemene Wet Bijzondere Ziektekosten (AWBZ) van 14 december 1967 (Stb. 655) (Algemene wet zware geneeskundige risico's (Algemene ziekteverzorgingswet), 1964-1967; 594-602; 5 pakken en 4 omslagen
          De AWBZ werd ook de Algemene wet zware geneeskundige risico's of de Algemene ziekteverzorgingswet genoemd
          - Ontwerp van 1 augustus 1964 1964, 594
          - Memories van Toelichting van 15 augustus 1964 en 15 januari 1965 1964-1965, 595; 1 omslag
          - Concepten van 1 augustus en 31 december 1964 en 15 mei en 15 juni 1965, alsmede de Memorie van Toelichting van 15 mei 1965 1964-1965, 596; 1 omslag